臺灣南投地方法院民事裁定
110年度訴字第348號
原      告  陳  廸  

被      告  張佳倖  
            大禾國際建築有限公司

法定代理人  陳美昀  
上列當事人塗銷所有權移轉登記等事件，本院裁定如下：
   主  文
原告應於收受本裁定正本五日內，補繳裁判費新臺幣柒萬貳仟捌
佰貳拾元，逾期不補正，即駁回其訴。
    理  由
一、按因財產權而提起民事訴訟，應依民事訴訟法第77條之13、
    第77條之27規定繳納裁判費，此為起訴必備之程式；又原告
    之訴，有起訴不合程式或不備其他要件者，法院應以裁定駁
    回，但其情形可以補正者，審判長應定期間先命補正，同法
    第249條第1項第6款定有明文。次按訴訟標的之價額，由法
    院核定。核定訴訟標的之價額，以起訴時之交易價額為準；
    無交易價額者，以原告就訴訟標的所有之利益為準。以一訴
    主張數項標的者，其價額合併計算之。但所主張之數項標的
    互相競合或應為選擇者，其訴訟標的價額，應依其中價額最
    高者定之，民事訴訟法第77條之1第1項、第2項、第77條之2
    第1項分別定有明文。又按當事人請求雖屬不同訴訟標的，
    惟自經濟上觀之，其訴訟目的一致，不超出終局標的範圍，
    其訴訟標的之價額，應擇其中價額較高者定之（最高法院95
    年台抗字第64號裁定、102年度台抗字第458號裁定意旨參照
    ）。
二、經查：本件原告起訴聲明第1、2項分別為請求被告大禾國際
    建築有限公司（下稱大禾公司）應將南投縣○○鎮○○段00000
    地號土地（權利範圍1分之1）及其上同段575建號建物（權
    利範圍1分之1，門牌號碼：南投縣○○鎮○村○路00號）、南投
    縣○○鎮○○段000地號土地（權利範圍1分之1）及其上同段574
    建號建物（權利範圍1分之1，門牌號碼：南投縣○○鎮○村○路
    00號）之所有權借名移轉登記及撤銷無償買賣贈與被告張佳
    倖；前項義務如給付不能，被告張佳倖應給付被告大禾公司
    新臺幣（下同）800萬元，及自書狀繕本送達之翌日起至清
    償日止，按週年利率5％計算之利息（見本院卷第15頁）。依
    上開說明，其訴訟標的價額應以其中價額最高者定之。是本
    件訴訟標的價額核定為800萬元，應徵第一審裁判費80,200
    元，扣除原告已繳納7,380元，尚餘72,820元未為繳納。茲
    依民事訴訟法第249條第1項但書之規定，限原告於收受本裁
    定送達5日內補繳，逾期不繳，即駁回其訴，特此裁定。　
中　　華　　民　　國　　111 　年　　4 　　月　　11　　日
                          民事第一庭法　官　蔡志明
以上正本係照原本作成。
如不服本裁定關於核定訴訟標的價額部分，應於送達後10日內向
本院提出抗告狀，並繳納抗告費新臺幣1,000元；其餘關於命補
繳裁判費部分，不得抗告。
中　　華　　民　　國　　111 　年　　4 　　月　　11　　日
                                   書記官　廖佳慧